---
title: "Rapport automatisé"
author: "autoacm"
date: '`r Sys.Date()`'
output:
  html_document:
    toc: true
params:
  name_data: NA
  n_data: NA
  n_souspop: NA
  axe_X: NA
  axe_Y: NA
  seuil: NA
  taille_label: NA
  meth_dist: NA
  ncluster: NA
  indic_cah: NA
  is_html: NA
  
---
  
```{r setup, include=FALSE}
knitr::opts_chunk$set(echo = TRUE)
```






## Sous-Population 

Données utilisées : **`r params$name_data`**  
Nombre d'individus en entrée : **`r params$n_data`**  
Sous-population sélectionnée pour l'ACM : **`r params$n_souspop`** lignes 

 <br>

Sélection : `r if(exists("tableau_modalite") == FALSE){'**Pas de sélection de sous-population**'}else{kable(tableau_modalite)}`

<br>
<br>


## Paramètres de l'ACM

**Variables actives :** `r if(exists("var_act") == FALSE){"Pas d'ACM"} else if(is.null(var_act) == TRUE){'Pas de variables actives'}else{var_act}`  
**Variables supplémentaire :** `r if(exists("var_sup") == FALSE){"Pas d'ACM"} else if(is.null(var_sup) == TRUE){'Pas de variables actives'}else{var_sup}`  
**Variable de pondération :** `r if(exists("var_ponder") == FALSE){"Pas d'ACM"} else if(var_ponder == ""){'Pas de pondération'}else{var_ponder}`  

**Somme de la pondération : **`r if(exists("var_ponder") == FALSE){"Pas d'ACM"} else if(var_ponder == ""){'Pas de pondération'}else{sum(ponder)}`



<br>
<br>



## Tris à plats

<br>

### Variables actives

```{r tri_act, echo=FALSE, eval= exists("var_act"), results='asis'}

if(params$is_html == "HTML"){
  if(var_ponder != ""){
    

    for (i in c(1:length(var_act))) {
      eff <- with(data_acm, addmargins(table(get(var_act[i]), useNA = "always")))
      pct <- round(with(data_acm, addmargins(prop.table(table(get(var_act[i]), useNA = "always"))))*100,2)
      weff <- round(with(data_acm, addmargins(wtd.table(get(var_act[i]), weights = as.numeric(as.character(ponder)), useNA = "always"))),2)
      wpct <- round(with(data_acm, addmargins(prop.table(wtd.table(get(var_act[i]), weights = as.numeric(as.character(ponder)), useNA = "always"))))*100,2)
      
      hop <- as.data.frame(cbind(eff,pct,weff, wpct))
      hop$modalite <- c(names(eff[c(1:(length(eff)-2))]),"Valeurs Manquantes", "TOTAL")
      hop <- hop %>% select(modalite, everything())
      
      cat(paste("#### Variable :", var_act[i]), "\n")
      
      hip <- hop %>%
        gt(rowname_col = "modalite") %>%
        tab_header(
          title = var_act[i]) %>% 
        tab_spanner(
          label = "Table Brute",
          columns = c(eff, pct)) %>% 
        tab_spanner(
          label = "Table Pondérée",
          columns = c(weff, wpct)) %>%
        cols_label(
          eff = "Effectifs",
          pct = "Proportions",
          weff = "Effectifs",
          wpct = "Proportions")
      
      print(htmltools::tagList(hip))
      cat( "\n")
    }
  } 
  else{
    for (i in c(1:length(var_act))) {
      eff <- with(data_acm, addmargins(table(get(var_act[i]), useNA = "always")))
      pct <- round(with(data_acm, addmargins(prop.table(table(get(var_act[i]), useNA = "always"))))*100,2)
      
      hop <- as.data.frame(cbind(eff,pct))
      hop$modalite <- c(names(eff[c(1:(length(eff)-2))]),"Valeurs Manquantes", "TOTAL")
      hop <- hop %>% select(modalite, everything())
      
      cat(paste("#### Variable :", var_act[i]), "\n")
      
      hip <- hop %>%
        gt(rowname_col = "modalite") %>%
        tab_header(
          title = var_act[i]) %>% 
        tab_spanner(
          label = "Table Brute",
          columns = c(eff, pct)) %>% 
        cols_label(
          eff = "Effectifs",
          pct = "Proportions")
      
      print(htmltools::tagList(hip))
      cat( "\n")
    }
  }
  
}else{
  
  if(var_ponder != ""){
    
    for (i in c(1:length(var_act))) {
      
      eff <- with(data_acm, addmargins(table(get(var_act[i]), useNA = "always")))
      pct <- round(with(data_acm, addmargins(prop.table(table(get(var_act[i]), useNA = "always"))))*100,2)
      weff <- round(with(data_acm, addmargins(wtd.table(get(var_act[i]), weights = as.numeric(as.character(ponder)), useNA = "always"))),2)
      wpct <- round(with(data_acm, addmargins(prop.table(wtd.table(get(var_act[i]), weights = as.numeric(as.character(ponder)), useNA = "always"))))*100,2)
      
      hop <- as.data.frame(cbind(eff,pct,weff, wpct))
      hop$modalite <- c(names(eff[c(1:(length(eff)-2))]),"Valeurs Manquantes", "TOTAL")
      hop <- hop %>% select(modalite, everything())
      
      cat(paste("#### Variable :", var_act[i]), "\n")
      
      hip <- flextable(hop)
      hip <- add_header_row(hip,
                            colwidths = c(1,2, 2),
                            values = c("",paste( var_act[i],"Brute"), paste( var_act[i], "Pondérée")))
      hip <- set_header_labels(hip,
                               modalite = "Modalités",
                               eff = "Effectifs", 
                               pct = "Pourcentages",
                               weff = "Effectifs", 
                               wpct = "Pourcentages")
      hip <- theme_vanilla(hip)
      hip <- autofit(hip)
      
      flextable_to_rmd(hip)
      cat( "\n")
    }
  } 
  else{
    
    for (i in c(1:length(var_act))) {
      
      eff <- with(data_acm, addmargins(table(get(var_act[i]), useNA = "always")))
      pct <- round(with(data_acm, addmargins(prop.table(table(get(var_act[i]), useNA = "always"))))*100,2)
      
      hop <- as.data.frame(cbind(eff,pct))
      hop$modalite <- c(names(eff[c(1:(length(eff)-2))]),"Valeurs Manquantes", "TOTAL")
      hop <- hop %>% select(modalite, everything())
      
      cat(paste("#### Variable :", var_act[i]), "\n")
      
      hip <- flextable(hop)
      hip <- add_header_row(hip,
                            colwidths = c(1,2),
                            values = c("",var_act[i]))
      hip <- set_header_labels(hip,
                               modalite = "Modalités",
                               eff = "Effectifs", 
                               pct = "Pourcentages")
      hip <- theme_vanilla(hip)
      hip <- autofit(hip)
      
      flextable_to_rmd(hip)
      cat( "\n")
    }
    
    
    
    
  }
  
  
}


```


<br>

### Variables supplémentaires



```{r tri_sup, echo=FALSE, eval= exists("var_sup"), results='asis'}

if(is.null(var_sup) == TRUE){
  cat("Pas de variables supplémentaires")
}else{
  
  if(params$is_html == "HTML"){
    if(var_ponder != ""){
      
      
      for (i in c(1:length(var_sup))) {
        eff <- with(data_acm, addmargins(table(get(var_sup[i]), useNA = "always")))
        pct <- round(with(data_acm, addmargins(prop.table(table(get(var_sup[i]), useNA = "always"))))*100,2)
        weff <- round(with(data_acm, addmargins(wtd.table(get(var_sup[i]), weights = as.numeric(as.character(ponder)), useNA = "always"))),2)
        wpct <- round(with(data_acm, addmargins(prop.table(wtd.table(get(var_sup[i]), weights = as.numeric(as.character(ponder)), useNA = "always"))))*100,2)
        
        hop <- as.data.frame(cbind(eff,pct,weff, wpct))
        hop$modalite <- c(names(eff[c(1:(length(eff)-2))]),"Valeurs Manquantes", "TOTAL")
        hop <- hop %>% select(modalite, everything())
        
        cat(paste("#### Variable :", var_sup[i]), "\n")
        
        hip <- hop %>%
          gt(rowname_col = "modalite") %>%
          tab_header(
            title = var_sup[i]) %>% 
          tab_spanner(
            label = "Table Brute",
            columns = c(eff, pct)) %>% 
          tab_spanner(
            label = "Table Pondérée",
            columns = c(weff, wpct)) %>%
          cols_label(
            eff = "Effectifs",
            pct = "Proportions",
            weff = "Effectifs",
            wpct = "Proportions")
        
        print(htmltools::tagList(hip))
        cat( "\n")
      }
    } 
    else{
      for (i in c(1:length(var_sup))) {
        eff <- with(data_acm, addmargins(table(get(var_sup[i]), useNA = "always")))
        pct <- round(with(data_acm, addmargins(prop.table(table(get(var_sup[i]), useNA = "always"))))*100,2)
        
        hop <- as.data.frame(cbind(eff,pct))
        hop$modalite <- c(names(eff[c(1:(length(eff)-2))]),"Valeurs Manquantes", "TOTAL")
        hop <- hop %>% select(modalite, everything())
        
        cat(paste("#### Variable :", var_sup[i]), "\n")
        
        hip <- hop %>%
          gt(rowname_col = "modalite") %>%
          tab_header(
            title = var_sup[i]) %>% 
          tab_spanner(
            label = "Table Brute",
            columns = c(eff, pct)) %>% 
          cols_label(
            eff = "Effectifs",
            pct = "Proportions")
        
        print(htmltools::tagList(hip))
        cat( "\n")
      }
    }
    
  }else{
    
    if(var_ponder != ""){
      
      for (i in c(1:length(var_sup))) {
        
        eff <- with(data_acm, addmargins(table(get(var_sup[i]), useNA = "always")))
        pct <- round(with(data_acm, addmargins(prop.table(table(get(var_sup[i]), useNA = "always"))))*100,2)
        weff <- round(with(data_acm, addmargins(wtd.table(get(var_sup[i]), weights = as.numeric(as.character(ponder)), useNA = "always"))),2)
        wpct <- round(with(data_acm, addmargins(prop.table(wtd.table(get(var_sup[i]), weights = as.numeric(as.character(ponder)), useNA = "always"))))*100,2)
        
        hop <- as.data.frame(cbind(eff,pct,weff, wpct))
        hop$modalite <- c(names(eff[c(1:(length(eff)-2))]),"Valeurs Manquantes", "TOTAL")
        hop <- hop %>% select(modalite, everything())
        
        cat(paste("#### Variable :", var_sup[i]), "\n")
        
        hip <- flextable(hop)
        hip <- add_header_row(hip,
                              colwidths = c(1,2, 2),
                              values = c("",paste(var_sup[i],"Brute"), paste(var_sup[i],"Pondérée")))
        hip <- set_header_labels(hip,
                                 modalite = "Modalités",
                                 eff = "Effectifs", 
                                 pct = "Pourcentages",
                                 weff = "Effectifs", 
                                 wpct = "Pourcentages")
        hip <- theme_vanilla(hip)
        hip <- autofit(hip)
        flextable_to_rmd(hip)
        cat( "\n")
      }
    } 
    else{
      
      for (i in c(1:length(var_sup))) {
        
        eff <- with(data_acm, addmargins(table(get(var_sup[i]), useNA = "always")))
        pct <- round(with(data_acm, addmargins(prop.table(table(get(var_sup[i]), useNA = "always"))))*100,2)
        
        hop <- as.data.frame(cbind(eff,pct))
        hop$modalite <- c(names(eff[c(1:(length(eff)-2))]),"Valeurs Manquantes", "TOTAL")
        hop <- hop %>% select(modalite, everything())
        
        cat(paste("#### Variable :", var_sup[i]), "\n")
        
        hip <- flextable(hop)
        hip <- add_header_row(hip,
                              colwidths = c(1,2),
                              values = c("",var_sup[i]))
        hip <- set_header_labels(hip,
                                 modalite = "Modalités",
                                 eff = "Effectifs", 
                                 pct = "Pourcentages")
        hip <- theme_vanilla(hip)
        hip <- autofit(hip)
        flextable_to_rmd(hip)
        cat( "\n")
        
      }
      
      
      
      
    }
    
    
  }
}

```






<br>
<br>

## Graphiques

### Sauts d'inertie



```{r g_inert, echo=FALSE, eval= exists("variances"), fig.height = 8, fig.width = 12, fig.align = "center"}

ggplot(variances, aes(x = Axes)) +     # initialiser du graphique et de l'axe horizontal
  geom_bar(aes(y = `% de variance`),   # indiquer le type de graphique (barplot) et la variable à représenter sur l'axe vertical
           stat = "identity",
           fill = "lightgrey") +       # parce que j'aime bien le rouge
  xlab("") +                           # on enlève le label de l'axe des x, pas très utile
  ylab("% de variance") +              # renommer proprement le label de l'axe des y
  theme_minimal()                     


```



#### Sauts d'inertie (critère de Benzécri)


```{r g_benz, echo=FALSE, eval= exists("variances_modif"), fig.height = 8, fig.width = 12, fig.align = "center"}

ggplot(variances_modif, aes(x = reorder(row.names(variances_modif), -mrate))) + 
      geom_bar(aes(y = modif.rate(res_mca)$modif$mrate),                            
               stat = "identity", 
               fill = "red") +                                                      
      xlab("") +                                                                    
      ylab("% de variance") +                                                      
      theme_minimal()

    
    
```


<br>
<br>


### Graphique des variables actives



```{r acm_act, echo=FALSE, eval= exists("resultats_actives"), fig.height = 18, fig.width = 15, fig.align = "center"}


resultats_actives %>% 
      mutate(modalites = substr(modalites, nchar(variables)+2, nchar(modalites))) %>%
      filter(get(paste0("dim",params$axe_X,"_contrib")) > params$seuil |
               get(paste0("dim",params$axe_Y,"_contrib")) > params$seuil) %>%   
      ggplot(aes(x = get(paste0("dim",params$axe_X,"_coord")), y = get(paste0("dim",params$axe_Y,"_coord")), 
                 label = modalites,      
                 shape = variables,       
                 colour = variables,
                 size = 15)) +                                                
      
      geom_point() +                                                       
      geom_text_repel(size = params$taille_label, segment.alpha = 0.5) +       
      coord_fixed() +                                                         
      
      geom_hline(yintercept = 0, colour = "darkgrey", linetype="longdash") +  
      geom_vline(xintercept = 0, colour = "darkgrey", linetype="longdash") + 
      
      xlab(paste0("Axe", params$axe_X ,"(", round(variances[params$axe_X, 2], 1), " %)")) + 
      ylab(paste0("Axe", params$axe_Y ,"(", round(variances[params$axe_Y, 2], 1), " %)")) + 
      
      scale_shape_manual(name="", values = 0:20) +                           
      
      guides(colour=guide_legend(title="", nrow = 2),                        
             size = "none",                                                 
             shape = "none") + 
      
      theme_minimal(base_size = 18) +                                         
      
      theme(legend.position="bottom", legend.text = element_text(size = 20)) 


```



### Graphiques des variables actives et supplémentaires

```{r acm_act_sup, echo=FALSE, warning=FALSE, eval= exists("resultats_complet"), fig.height = 18, fig.width = 15, fig.align = "center"}

resultats_complet %>% 
      mutate(modalites = substr(modalites, nchar(variables)+2, nchar(modalites))) %>%
      filter(get(paste0("dim",params$axe_X,"_contrib")) > params$seuil |
               get(paste0("dim",params$axe_Y,"_contrib")) > params$seuil |
               is.na(get(paste0("dim",params$axe_X,"_contrib"))) == T |
               is.na(get(paste0("dim",params$axe_Y,"_contrib"))) == T) %>%    
      
      ggplot(aes(x = get(paste0("dim",params$axe_X,"_coord")), y = get(paste0("dim",params$axe_Y,"_coord")), 
                 label = modalites,
                 shape = variables,
                 colour = type,                                               # on distingue par des couleurs différentes les variables actives et supplémentaires
                 size = 15)) + 
      
      geom_point() +
      geom_text_repel(size = params$taille_label, segment.alpha = 0.5) +
      coord_fixed() +
      
      geom_hline(yintercept = 0, colour = "darkgrey", linetype="longdash") +
      geom_vline(xintercept = 0, colour = "darkgrey", linetype="longdash") +
      
      xlab(paste0("Axe", params$axe_X ,"(", round(variances[params$axe_X, 2], 1), " %)")) +
      ylab(paste0("Axe", params$axe_Y ,"(", round(variances[params$axe_Y, 2], 1), " %)")) +
      
      scale_shape_manual(name="", values = 0:20) +
      scale_color_manual(values = c("black", "red")) + 
      guides(shape = "none",
             colour = guide_legend(title= "Type de variable",                 
                                   title.position = "top",
                                   nrow = 2),
             size = "none") + # toujours pas de légende pour les tailles de point
      
      theme_minimal(base_size = 18) +
      theme(legend.position="bottom", legend.text = element_text(size = 20))


```





### Graphique des individus

```{r acm_ind, echo=FALSE, eval= exists("resultats_complet"), fig.height = 18, fig.width = 15, fig.align = "center"}

    ggplot(coord_indiv, aes(x = get(paste0("Dim ", params$axe_X)), y = get(paste0("Dim ", params$axe_Y)))) +  
      geom_point(alpha = 0.6,          
                 colour = "#E41A1C") + 
      coord_fixed() +
      
      geom_hline(yintercept = 0, colour = "darkgrey", linetype="longdash") +
      geom_vline(xintercept = 0, colour = "darkgrey", linetype="longdash") +
      
      xlab(paste0("Axe 1 (", round(variances[params$axe_X, 2], 1), " %)")) +
      ylab(paste0("Axe 2 (", round(variances[params$axe_Y, 2], 1), " %)")) +
      
      guides(colour = "none") +        
      
      theme_minimal(base_size = 18)

```





## Classification




Mesure des distances entre individus : **`r if(indic_cah == "Non"){'Pas de classification'}else{params$meth_dist}`**  

### Dendrogramme


```{r classif, echo=FALSE, eval= indic_cah == "Oui", fig.height = 6, fig.width = 10, fig.align = "center"}


# if(exists("ncluster") == TRUE){
if(indic_cah != "Non"){
  if(ncluster >= 1){      
    
    
    
    plot(arbre, labels = FALSE, main = "Choix de la partition",
         xlab = "", ylab = "", sub = "",
         axes = FALSE, hang = -1)
    rect.hclust(arbre, params$ncluster, border = "red")
    
    
    plot(inertie[1:20], type = "s", xlab = "Nombre de classes", ylab = "Inertie")
    points(params$ncluster, inertie[params$ncluster], col = "red", cex = 2, lwd = 3)
    
    
    
  }
}

      
```


### Distribution dans les classes

`r if(indic_cah == "Non"){'**Pas de classification**'}else{kable(table(cutree(arbre, params$ncluster)), col.names = c('Cluster','Fréquence'))}`







